【裁判字號】    89,易,19
【裁判日期】    890223
【裁判案由】    竊盜
【裁判全文】
臺灣苗栗地方法院刑事判決                            八十九年度易字第一九號
    公  訴  人  臺灣苗栗地方法院檢察署檢察官
    被      告  甲○○
右列被告因竊盜案件，經檢察官提起公訴（八十八年度偵字第五三五八號），本院判
決如左：
    主  文
甲○○竊盜，處拘役伍拾日。
    事  實
一、甲○○意圖為自己不法之所有，於民國（下同）八十八年十月二十三日下午一時
    三十分許，在桃園縣桃園市○○路媽祖廟前廣場內，徒手將乙○○所有、車號Ｒ
    ＶＭ—八四七號機車之坐墊下置物箱打開，竊得乙○○所有之皮包一只（內有陳
    碧弘之身分證、自用小客車駕照、機車行車執照、全民建保卡、郵局之自動提款
    卡及萬泰商業銀行信用卡各一張、戒指一枚等物）。嗣於同年月三十一日凌晨三
    時許，在苗栗縣造橋鄉造橋村禮蘭社區前，為警當場查獲，並自甲○○之背包內
    起出陳碧弘所有之自用小客車駕照、全民建保卡、郵局之自動提款卡及萬泰商業
    銀行信用卡各一張（已發還陳碧弘），而查悉上情。
二、案經苗栗縣警察局竹南分局報請臺灣苗栗地方法院檢察署檢察官偵查起訴。
    理  由
一、訊據被告甲○○矢口否認有為右揭竊盜犯行，辯稱：前揭乙○○所有物品均係於
    八十八年十月一日十四時左右，在桃園縣桃園市○○路的大廟，有一名老人長的
    矮瘦，因為要到醫院開刀，借伊的背包寄放云云。惟查：右揭事實，業據被害人
    陳碧弘指述綦詳，復有贓物認領保管單一紙附卷可稽，且上開贓物又係自被告所
    揹背包中起獲，亦為警訊筆錄載明；參以被告紀健炎於警訊時初訊時，辯稱：上
    開被害人乙○○所有物品均是在八十八年十月一日時由一名不認識人士所寄放云
    云，復又改稱：伊記錯日期，應是同年十月三十一日溯及七、八日前別人寄放的
    云云，惟上開物品，據被害人乙○○所述均自同年十月二十三日始在媽祖廟前從
    置物箱內被竊走，則所有人尚未遺失物品，焉有遺失之問題？是被告所言，顯係
    事後矯飾編造之詞，不足採信。本案事證明確，被告罪嫌堪以認定。
二、核被告甲○○所為係犯刑法第三百二十條第一項竊盜罪。爰審酌被告犯罪之動機
    、目的、手段，犯罪所生之危害、犯罪後之態度等一切情狀，量處如主文所示之
    刑。
據上論斷，應依刑事訴訟法第二百九十九條第一項前段，刑法第三百二十條第一項，
罰金罰鍰提高標準條例第一條前段，判決如主文。
中      華      民      國    八十九    年      二      月    二十三    日
                                        法  官  周  淡  怡
右正本證明與原本無異。
如不服本判決，應於判決送達後十日內向本院提出上訴狀( 應附繕本 )，上訴於
臺灣高等法院台中分院。
                                        書記官  陳  貴  瑋
中      華      民      國    八十九    年      二      月    二十三    日
附錄論罪科刑法條
刑法第三百二十條
意圖為自己或第三人不法之所有，而竊取他人之動產者，為竊盜罪，處五年以下有期
徒刑、拘役或五百元以下罰金。
意圖為自己或第三人不法之利益，而竊佔他人之不動產者，依前項之規定處斷。
前二項之未遂犯罰之。


司法院資訊處製作；財團法人民間司法改革基金會備份。
